【裁判字號】    97,竹簡,48
【裁判日期】    970226
【裁判案由】    清償債務
【裁判全文】
臺灣新竹地方法院民事簡易判決          97年度竹簡字第48號
原      告  萬泰商業銀行股份有限公司
法定代理人  甲○○
訴訟代理人  丙○○
被      告  乙○○
上列當事人間請求返還消費借貸款事件，經臺灣桃園地方法院移
送前來，本院於民國97年2月12日辯論終結，判決如下：
    主      文
被告應給付原告新臺幣拾肆萬伍仟貳佰伍拾元，及其中新臺幣
拾萬玖仟捌佰捌拾伍元自民國九十六年十二月二十九日起至
清償日止，按年息百分之二十計算之利息。
訴訟費用由被告負擔。
本判決得假執行。
    事實及理由
甲、程序方面
一、按當事人得以合意定第一審管轄法院，民事訴訟法第二四條
    第一項前段定有明文；查本件依據兩造簽訂之小額循環信用
    貸款契約第二十一條約定，雙方合意以本院為第一審管轄法
    院，有該契約書乙份在卷可按，是本件被告之住所雖非在本
    院轄區，惟按上開說明，本院對本件訴訟自有管轄權，合先
    敘明。
二、次按訴狀送達後，原告不得將原訴變更或追加他訴，但擴張
    或減縮應受判決事項之聲明者，不在此限，民事訴訟法第二
    百五十五條第一項第三款定有明文。查本件原告起訴時，關
    於請求被告給付利息之起算日部分，原係聲明自96年8月31
    日起算，嗣原告於97年2月12日言詞辯論期日時，將利息之
    起算日，改為自96年12月29日起算，核係屬單純減縮應受判
    決事項之聲明，自應准許。
乙、實體方面
一、原告主張：被告於民國（下同）91年7月22日與原告訂立小
    額循環信用貸款契約，並持用原告所發行之ＧＥＯＲＧＥ&
    ＭＡＲＹ卡，雙方約定借款額度最高以新臺幣（下同）300,
    000元為限度，借款動用期間自91年7月22日起至92年7月22
    日止，期滿30日前，如借款人不為反對續約之意思表示，並
    經原告審核同意者，得以同一內容繼續延長一年，不另換約
    ，其後每年屆期時亦同。借款利率固定為年利率百分之18.2
    5計算，按日計息，且於每動用一筆借款時，須繳納帳務管
    理費100元，自借款日起以35日為還款周期（額度內再貸者
    ，以首次貸款日之隔日為起算日），每期應繳金額係還款金
    額加計未繳帳務管理費，任何一宗債務不依約清償本金時，
    即視為全部到期，應就其全部應付帳款一次全數繳清，並按
    年利率百分之20給付延滯期間之利息，嗣兩造於94年4月14
    日另簽訂契據變更約定書，將借款額度調整為1,000,000元
    。詎被告自96年8月30日起即未按期繳款，合計尚欠本金339
    ,885 元，上期未收利息167元，繳款期限前已計未收利息5,
    098元，帳務管理費100元及延滯期間之利息未予繳納，依契
    約第十一條約定，被告即喪失期限之利益，應將所欠帳款一
    次清償，惟屢經催討，被告仍置之不理，為此依消費借貸之
    法律關係提起本件訴訟，請求被告給付如主文第一項所示之
    本金及利息等語。
二、被告對原告所提之貸款契約沒有意見，惟表示資力不足無法
    清償，並請求駁回原告之訴，訴訟費用由原告負擔等語。
三、得心證之理由：
（一）原告主張之上開事實，業經提出小額循環信用貸款契約、
      利息餘額查詢表各一份為證，且為被告所不爭執，堪認原
      告之主張為真實。
（二）被告雖辯稱資力不足無力清償等語，惟被告上開所述，並
      無從作為其免予或緩期清償之理由，是被告此部分所辯，
      尚不足採。
（三）從而，原告本於消費借貸之法律關係，訴請被告清償借款
      及利息，即屬正當，應予准許。
四、假執行之宣告：
    本件為簡易訴訟程序所為被告敗訴之判決，爰依民事訴訟法
    第三百八十九條第一項第三款之規定，依職權宣告假執行。
五、據上論結，本件原告之訴為有理由，依民事訴訟法第四百三
    十六條第二項、第七十八條、第三百八十九條第一項第三款
    ，判決如主文。
中    華    民    國    97    年     2    月    26    日
                  新竹簡易庭    法  官  彭淑苑
以上正本係照原本作成。
如對本判決上訴，須於判決送達後20日內向本院提出上訴狀。
中    華    民    國    97    年     2    月    26    日
                                書記官  曾柏方


司法院資訊處製作；財團法人民間司法改革基金會備份。
